```{r, include=FALSE}
## instalar o pacote
if (!require(devtools)) install.packages("devtools")
library(devtools)
install_github("joaobtj/hydirrig")
library(hydirrig)
```

# Projeto de irrigação


## Emissor 
 
Netafim Streamline 16100

* Vazão nominal = 0,72 L/H (a 10 mca)
* Pressão de serviço = 6 mca
* Vazão de serviço = 0,56 L/h
 
 
### Cálculo do coeficiente e expoente do gotejador 

Valores presentes no catálogo, mas vale a pena fazer a conferência.

```{r}
h <- c(6, 7, 8, 9, 10)
q <- c(0.56, 0.61, 0.65, 0.68, 0.72)

hydirrig::coef_emitter(h, q)
```


## Dimensionamento da subunidade

### Verificação da linha lateral: q_var_lateral << 10%

```{r, cache=TRUE}
do.call(
  hydirrig::lateral_head,
  list(
    q_req_lateral = 0.56 / 3600000, # vazão média requerida nos emissores
    d_lateral = 0.01620, # diâmetro da linha lateral
    s_lateral = 0.40, # espaçamento entre emissores na linha lateral
    s_ini_lateral = 0.40, # espaçamento inicial da linha lateral
    n_lateral = 255, # número de emissores na linha lateral
    dec_lateral = 0.00, # declividade da linha lateral; negativo para declive
    coef_em = 0.238 / 3600000, # coeficiente do emissor
    exp_em = 0.48, # expoente do emissor
    rc = 1e-05 # coeficiente de rugosidade
  )
)
```

### Determinação do diâmetro da linha de derivação

```{r, cache=TRUE}

do.call(
  hydirrig::subunit_head_diameter,
  list(
    q_req_subunit = 0.56 / 3600000, # vazão média requerida nos emissores
    q_var_subunit = 10, # variação de vazão máxima na subunidade
    s_manifold = c(0.30, 0.30, 0.70), # padrão de espaçamento das linhas laterais
    s_ini_manifold = 0.70, # espaçamento inicial da linha de derivação
    n_manifold = 171, # número de linhas laterais
    dec_manifold = 0, # declividade da linha de derivação
    d_lateral = 0.01620,
    s_lateral = 0.40,
    s_ini_lateral = 0.40,
    n_lateral = 255,
    dec_lateral = 0.00,
    coef_em = 0.238 / 3600000,
    exp_em = 0.48,
    rc = 1e-05
  )
)
```


### Determinar a pressão com o diâmetro comercial: Di = 71,3 mm

Linha Amanco ERR móvel

* PN 60
* DN = 75 mm = 3"
* De = 75,5 mm
* e = 2,1 mm
* Di = 71,3 mm

```{r, cache=TRUE}
do.call(
  hydirrig::subunit_head,
  list(
    q_req_subunit = 0.56 / 3600000,
    d_manifold = 0.0713, # diâmetro comercial da linha de derivação (diâmetro interno)
    s_manifold = c(0.30, 0.30, 0.70),
    s_ini_manifold = 0.70,
    n_manifold = 171,
    dec_manifold = 0.00,
    d_lateral = 0.01620,
    s_lateral = 0.40,
    s_ini_lateral = 0.40,
    n_lateral = 255,
    dec_lateral = 0.00,
    coef_em = 0.238 / 3600000,
    exp_em = 0.48,
    rc = 1e-05
  )
)
```


## Dimensionamento da linha principal

* Vazão: q_ini_manifold = 0,006772842 m3/s
* Pressão: h_ini_manifold = 6,703057 mca

### Diâmetro da linha principal

```{r}
(D <- sqrt((4 * 0.006772842) / (2 * pi)))
```

Diâmetro comercial: mesmo da linha de derivação = 71,3 mm

### Perda de carga na linha principal

Comprimento = 408 m

```{r}
hydirrig::head_loss(d = 0.0713, 
                    q = 0.006772842, 
                    l = 408, 
                    rc = 1e-05)
```
